【裁判字號】    90,訴,1430
【裁判日期】    900831
【裁判案由】    毒品危害防制條例
【裁判全文】
臺灣臺中地方法院刑事判決                          九十年度訴字第一四三號
    公  訴  人  臺灣臺中地方法院檢察署檢察官
    被      告  甲○○
右列被告因違反毒品危害防制條例案件，經檢察官提起公訴（九十年度偵字第一八二
八號）及移送併辦（臺灣嘉義地方法院檢察署九十年度毒偵字第二八九號），本院判
決如左：
    主  文
甲○○連續施用第一級毒品，處有期徒刑拾月。扣案之海洛因壹小包（淨重零點貳柒
公克），沒收銷燬之。又連續施用第二級毒品，處有期徒刑伍月。扣案之安非他命壹
小包（毛重零點陸公克），沒收銷燬之；空夾鏈袋肆個，均沒收。主刑部分應執行有
期徒刑壹年貳月。
    事  實
一、甲○○前因施用毒品案件，經依臺灣嘉義地方法院以八十八年度毒聲字第三八三
    號裁定送觀察、勒戒後，認無繼續施用毒品之傾向，由臺灣嘉義地方法院檢察署
    檢察官於民國八十八年三月二十九日以八十八年度偵字第四一四號為不起訴處分
    並確定在案。又因施用毒品案件，再經依臺灣嘉義地方法院以八十九年度毒聲字
    第一六七五號裁定送觀察、勒戒後，仍認無繼續施用毒品之傾向，再由臺灣嘉義
    地方法院檢察署檢察官於九十年一月三日以八十九年度毒偵緝字第二五一、二五
    二及二五三號為不起訴處分並確定在案。詎甲○○仍不知悔改，在五年內復另行
    基於施用第一級毒品海洛因及第二級毒品安非他命之概括犯意，由綽號「阿進」
    及綽號「阿弟」之不詳姓名年籍朋友處分別無償取得第一級毒品海洛因及第二級
    毒品安非他命後，即自九十年一月二十七日起至同年五月二十五日止，在嘉義縣
    朋友家中或汽車旅館內，以將第一級毒品海洛因粉末摻於香煙內，點燃香煙吸入
    體內之方式，施用第一級毒品海洛因多次；另以將第二級毒品安非他命放置在玻
    璃球內，然後加以火烤使生白煙吸入體內之方法，連續施用第二級毒品安非他命
    多次，平均約每二日施用一次第一級毒品海洛因，第二級毒品安非他命則每日施
    用一次。嗣先於九十年一月二十九日經臺灣嘉義地方法院通知甲○○至嘉義縣警
    察局刑警隊接受調查，並採集其尿液送驗結果，甲基安非他命及海洛因均呈陽性
    反應；又於同年五月二十五日十一時三十分許，為警於嘉義縣新港鎮菜公村一○
    六號滿點汽車旅館七○二室查獲，並扣得之第一級毒品海洛因一小包（淨重零點
    二七公克）、第二級毒品安非他命一小包（毛重零點六公克）及裝第二級毒品安
    非他命用之夾鏈袋四個。
二、案經嘉義縣警察局刑警隊報告臺灣嘉義地方法院檢察署呈請臺灣高等法院檢察署
    令轉臺灣臺中地方法院檢察署檢察官偵查起訴及嘉義市警察局報告臺灣嘉義地方
    法院檢察署檢察官移送併辦。
    理  由
一、右揭連續非法施用第一級毒品海洛因、第二級毒品安非他命之事實，業據被告甲
    ○○於本院調查審理時坦承不諱，並有扣案之第一級毒品海洛因一小包（淨重零
    點二七公克）、第二級毒品安非他命一小包（毛重零點六公克）及夾鏈袋四個可
    資佐證，且被告於九十年一月二十九日於嘉義縣警察局接受調查時所採集之尿液
    經送嘉義縣衛生局檢驗結果，甲基安非他命類及嗎啡類均呈陽性反應；另被告於
    同年五月二十五日為警查獲時所採集之尿液，經送臺灣檢驗科技股份有限公司濫
    用藥物實驗室檢驗結果，安非他命類及鴉片類均呈陽性反應，分別有嘉義縣衛生
    局煙毒尿液檢驗單及臺灣檢驗科技股份有限公司濫用藥物實驗室濫用藥物尿液檢
    驗報告各一紙附卷可查，而扣案之海洛因一小包（淨重零點二七公克），經鑑定
    結果確係第一級毒品海洛因，亦有法務部調查局鑑定通知書一紙附卷可稽，因而
    事證明確，被告之犯行洵堪認定，應予依法論科。
二、被告前因施用毒品案件，經依臺灣嘉義地方法院以八十八年度毒聲字第三八三號
    裁定送觀察、勒戒後，認無繼續施用毒品之傾向，由臺灣嘉義地方法院檢察署檢
    察官於八十八年三月二十九日以八十八年度偵字第四一四號為不起訴處分並確定
    在案。又因施用毒品案件，再經依臺灣嘉義地方法院以八十九年度毒聲字第一六
    七五號裁定送觀察、勒戒後，仍認無繼續施用毒品之傾向，再由臺灣嘉義地方法
    院檢察署檢察官於九十年一月三日以八十九年度毒偵緝字第二五一、二五二、及
    二五三號為不起訴處分並確定在案，有各該不起訴處分書各一份在卷可稽。查海
    洛因、安非他命分別係屬毒品危害防制條例第二條第二項第一款、第二款所指之
    第一級、第二級毒品，是被告因施用毒品，經二次觀察勒戒，均認無繼續施用傾
    向，分別由檢察官為不起訴處分確定後，五年內三犯施用第一級毒品海洛因及第
    二級毒品安非他命，所為係犯同條例第十條第一項之施用第一級毒品罪、第十條
    第二項之施用第二級毒品罪。其持有毒品之行為，意在供己施用，故持有之低度
    行為，應為施用之高度行為所吸收，不另論罪。被告先後多次施用第一級毒品海
    洛因及第二級毒品安非他命之犯行，均分別時間緊接，且觸犯構成要件相同之罪
    ，顯均係基於概括犯意反覆為之，應依刑法第五十六條連續犯之規定，分別論以
    一罪，並加重其刑。被告所犯上開連續施用第二級毒品罪及連續施用第一級毒品
    罪之間，犯意各別，行為互殊，應予分論併罰。如事實欄所示之犯罪事實，公訴
    人雖僅就被告於九十年一月二十九日回溯前三日內某時，施用第一級毒品海洛因
    及第二級毒品安非他命之犯行予以起訴，而未論及其餘部分犯行，惟被告該其餘
    部分犯行，既與起訴部分之施用第一級毒品海洛因及第二級毒品安非他命各一次
    之犯罪事實，有連續犯之裁判上一罪關係，自為起訴效力所及，本院自應併予審
    理。爰審酌被告前因施用毒品犯行，甫經二次觀察、勒戒爰審酌被告前因施用毒
    品犯行，甫經二次觀察、勒戒後，再施用毒品不輟，無視於毒品對於自身健康之
    戕害及國家對於杜絕毒品犯罪之禁令，惡性非輕，然被告犯後坦承犯行，態度尚
    稱良好等一切情狀，量處如主文所示之刑。並定其應執行刑。扣案之海洛因一小
    包（淨重零點二七公克）及第二級毒品安非他命一小包（毛重零點六公克），分
    別為毒品危害防制條例第二條第二項第一款、第二款所指之第一級、第二級毒品
    ，均應依同條例第十八條第一項前段規定，沒收銷燬之。扣案之夾鏈袋四個，屬
    被告所有，且為供被告施用第二級毒品安非他命所用之物，業據其分於警訊、偵
    查、本院調查及審理時供明在卷，依法宣告沒收。
據上論斷，應依刑事訴訟法第二百九十九條第一項前段，毒品危害防制條例第十條第
一項、第二項、第十八條第一項前段、第二十條第三項前段，刑法第十一條前段、第
五十六條、第三十八條第一項第二款、第五十一條第五款，判決如主文。
中      華      民      國      九十      年    八      月    三十一    日
                                臺灣臺中地方法院刑事第七庭
                                 審判長法  官  夏  一  
                                       法  官  林  郁  婷
                                       法  官  郭  妙  俐
右正本證明與原本無異。
如不服本判決，應於判決送達後十日內，向本院提出上訴狀。
                                  書記官
中      華      民      國      九十      年    九      月      三      日
附錄本案論罪科刑法條全文：
毒品危害防治條例第十條
施用第一級毒品者，處六月以上五年以下有期徒刑。
施用第二級毒品者，處三年以下有期徒刑。


司法院資訊處製作；財團法人民間司法改革基金會備份。
